【裁判字號】    98,訴,38
【裁判日期】    981130
【裁判案由】    違反毒品危害防制條例
【裁判全文】
福建金門地方法院刑事判決                98年度訴字第30號
                                        98年度訴字第38號
    公  訴  人  福建金門地方法院檢察署檢察官
    被      告  甲○○
上列被告因毒品危害防制條例案件，經檢察官提起公訴（98年度
毒偵字第7號），並追加起訴（98年度毒偵字第15、17號），因
被告就追加起訴之犯罪事實為有罪之陳述，本院裁定由受命法官
獨任進行簡式審判程序，判決如下：
    主  文
甲○○施用第一級毒品，累犯，處有期徒刑柒月；又施用第一級
毒品，累犯，處有期徒刑柒月；應執行有期徒刑壹年壹月。
    事  實
一、甲○○曾因違反毒品危害防制條例案件，經福建金門地方法
    院以97年度訴字第30號刑事判決判處有期徒刑4月確定，於
    民國97年11月7日易科罰金執行完畢；另於97年間因施用毒
    品案件，經本院裁定送觀察、勒戒後，認無繼續施用毒品之
    傾向，於同年10月29日釋放，經福建金門地方法院檢察署檢
    察官以97年度毒偵字第24號、第25號不起訴處分書處分不起
    訴確定；詎甲○○仍未戒除毒癮，竟基於施用毒品之犯意，
    於98年4月16日淩晨某時，在金門縣金沙鎮沙美109號住處，
    繼於同年7月3日上午11時許，在大陸地區福建省廈門市○○
    路某民宿內，以摻入香菸內點燃後吸食之方式，施用第一級
    毒品海洛因各1次。其後甲○○為金門縣警察局警員於98 年
    4月17日早上及同年7月3日下午，持福建金門地方法院檢察
    署檢察官核發之鑑定許可書，採集其尿液送請台灣尖端先進
    生技醫藥股份有限公司以酵素免疫分析法（EIA）初步檢驗
    ，再以氣相層析質譜儀（GC/MS）確認結果，均呈嗎啡陽性
    反應，分別驗得濃度為18590（ng/ml）及4420（ng/ml），
    始查悉上情。
二、案經金門縣警察局金湖分局、金門縣警察局移送福建金門地
    方法院檢察署檢察官偵查後追加起訴。
    理  由
一、本件判決所引用之下列審判外供述，因已改行簡式審判程序
    調查證據，按刑事訴訟法第273條之2規定，應不受同法第15
    9條第1項規定限制，即均可作為證據使用。
二、前揭犯罪事實，業據被告於審理中供承不諱（本院卷第25、
    26、31、36、42、43頁)，其中之出境部分，核與卷附之法
    務部入出境資訊連結作業查詢網頁(98年度毒偵字第15號卷
    第13頁)相符；而被告於98年4月17日早上及同年7月3日下午
    為警持鑑定許可書採集其尿液(檢體編號Ｚ000000000000、00
    0000-0)，經台灣尖端先進生技醫藥股份有限公司以酵素免
    疫分析法（EIA）初步檢驗，再以氣相層析質譜儀（GC/MS）
    確認結果，呈嗎啡陽性反應，分別驗得濃度為18590（ng/ml
    ）及4420（ng/ml）等情，亦有鑑定許可書1紙(金警刑字第0
    980014020號卷第10頁)、毒品人口尿液檢體採集送驗紀錄總
    表1紙(金警刑字第0980014020號卷第8頁)、金門縣警察局列
    管毒品人口尿液檢體採集送驗紀錄總表1紙(金湖警刑字第09
    80004276號卷第9頁)、尿液檢體採集送驗紀錄表傳真稿1紙
    （98年度偵字第17號卷第11頁）、台灣尖端先進生技醫藥股
    份有限公司濫用藥物檢驗報告2紙（金警刑字第0980014020
    號卷第9頁、金湖警刑字第0980004 276號卷第8頁背面）、
    台灣尖端先進生技醫藥股份有限公司濫用藥物檢驗報告總覽
    2紙（金湖警刑字第0980004276號卷第8頁正面、金警刑字第
    0980014020號卷第7頁）可憑，足證被告前開自白屬實。
三、綜上所述，被告施用毒品之犯行事證明確，堪以認定，爰依
    法論科如下：
  (一)被告前於97年間因施用毒品案件，經福建金門地方法院裁定
    送觀察、勒戒後，認無繼續施用毒品之傾向，於同年10月29
    日執行完畢釋放，經福建金門地方法院檢察署檢察官以97年
    度毒偵字第24號、第25號為不起訴處分確定等情，有不起訴
    處分書、福建金門地方法院檢察署97年度聲觀字第10號聲請
    書、福建金門地方法院97年度毒聲字第10號裁定、觀察勒戒
    處分執行指揮書、福建金門監獄函、有無繼續施用傾向證明
    書、有無繼續施用毒品傾向評估標準紀錄表、福建金門地方
    法院檢察署檢察官通知（本院卷第13、16～22頁）可憑；其
    於觀察勒戒執行完畢後5年內再犯本件施用毒品犯行，按毒
    品危害防制條例第20條第3項規定之反面解釋，即無適用同
    條第2項前段規定處分不起訴之餘地；而海洛因屬毒品危害
    防制條例第2條第2項第1款列管之第一級毒品，被告非法施
    用海洛因，核係犯毒品危害防制條例第10條第1項之施用第
    一級毒品罪；其施用前持有毒品之低度行為，應為後續施用
    之高度行為所吸收，不另論罪；其2次施用毒品係在不同時
    、地，基於各別之犯意所為，應予分論併罰。
  (二)被告前因違反毒品危害防制條例案件，經福建金門地方法院
    以97年度訴字第30號案件，判處有期徒刑4月確定，於97年
    11月7日易科罰金執行完畢，有臺灣高等法院被告前案紀錄
    表在卷可憑(本院卷第5頁)；其於有期徒刑執行完畢後5年內
    ，再因故意犯最重本刑為有期徒刑以上之本罪，為累犯，應
    依法加重其刑。爰審酌被告前因施用毒品經送觀察、勒戒後
    ，猶未戒絕惡習，再度施用第一級毒品2次，然此舉僅戕害
    自我身心，尚未侵害他人之權益或嚴重破壞社會秩序，且於
    犯後坦承罪行、態度良好等一切情狀，量處如主文所示之刑
    ，並定其應執行之刑，以示懲儆。
  (三)本件扣案复方地芬諾酯片1瓶及白色粉末1小包，縱使係分別
    含有狄芬諾西萊及海洛因成份之違禁物；然前者非屬本案所
    起訴之施用毒品種類，即無相應之主刑可為從屬之沒收宣告
    ；後者業經被告否認為其所有(金警刑字第0980014020號卷
    第2、3頁)，卷內亦無足認該小包粉末係被告持有之其他證
    據存在，即均無從加以沒收，併予敘明。
據上論斷，應依刑事訴訟法第273條之1第1項、第299條第1項前
段、毒品危害防制條例第10條第1項，刑法第11條前段、第47條
第1項、第51條第1項第5款，判決如主文。
本案經檢察官席時英到庭執行職務。
中    華    民    國    98    年    11    月    30    日
                          刑事第一庭  法  官  周建興
以上正本證明與原本無異。
如不服本判決，應於收受判決後10日內向本院提出上訴書狀，並
應敘述具體理由；其未敘述上訴理由者，應於上訴期間屆滿後20
日內向本院補提理由書（均須按他造當事人之人數附繕本）「切
勿逕送上級法院」。
                                      書記官  龔月雲
中    華    民    國    98    年    11    月    30    日
附錄本件論罪科刑法條全文：
毒品危害防制條例第10條
施用第一級毒品者，處6月以上5年以下有期徒刑。
施用第二級毒品者，處3年以下有期徒刑。


司法院資訊處製作；財團法人民間司法改革基金會備份。
